臺灣屏東地方法院刑事裁定
111年度撤緩更一字第1號
聲  請  人  臺灣屏東地方檢察署檢察官
受  刑  人  吳東宸（原名吳明蒼）


                    籍設屏東縣○○市○○路000號(屏東○                         ○○○○○○○○)



上列聲請人因受刑人違反槍砲彈藥刀械管制條例案件，聲請撤銷
緩刑之宣告（111年度執聲字第145號），前經本院裁定撤銷受刑
人之緩刑宣告後（111年度撤緩字第15號），受刑人不服提起抗
告，經臺灣高等法院高雄分院撤銷原裁定發回（111年度抗字第2
43號），本院更行裁定如下：
    主  文
吳東宸於本院一○八年度訴字第六四六號案件中所受之緩刑宣告
撤銷。
    理  由
一、聲請意旨如附件檢察官撤銷緩刑聲請書之記載。
二、按緩刑宣告，得斟酌情形命犯罪行為人向公庫支付一定之金
    額；又受緩刑之宣告，而有違反刑法第74條第2項第1款至第
    8款所定負擔情節重大者，足認原宣告之緩刑難收其預期效
    果，而有執行刑罰之必要者，得撤銷其宣告，刑法第74條第
    2項第4款、第75條之1第1項第4款分別定有明文。是刑法第7
    5條之1規定係採裁量撤銷主義，立法者仍以違反所定負擔「
    情節重大」、「難收其預期效果」、有執行刑罰之「必要」
    等不確定法律概念以及比例原則，賦予法院裁量撤銷緩刑與
    否之權限，法官自應就具體情事詳加審酌是否有緩刑難收其
    預期效果之情形。而違反負擔之情節是否重大，亦應斟酌緩
    刑期間命應遵守事項之達成與宣告緩刑之目的為綜合考量。
三、經查：
　㈠受刑人吳東宸（原名吳明蒼）前因違反槍砲彈藥刀械管制條
    例案件，經本院以108年度訴字第646號判決判處有期徒刑2
    年，併科罰金新臺幣5萬元，罰金如易服勞役，以新臺幣1,0
    00 元折算1日，緩刑5年，並應向國庫支付新臺幣5萬元，及
    應向檢察官指定之政府機關、政府機構、行政法人、社區或
    其他符合公益目的之機構或團體，提供240小時之義務勞務
    ，緩刑期間付保護管束，於民國109年2月11日確定，緩刑期
    間為109年2月11日至114年2月10日等情，有上開刑事判決書
    及臺灣高等法院被告前案紀錄表各1份在卷可稽。
　㈡臺灣屏東地方檢察署（下稱屏東地檢署）檢察官於上開判決
    確定後，即囑託受刑人所在地之臺灣高雄地方檢察署（下稱
    高雄地檢署）檢察官代為執行前開240小時之義務勞務，就
    義務勞務部分，經檢察官命受刑人應自109年2月24日起至11
    0年8月23日止，向指定之機關即法務部○○○○○○○○○○○○○○）提
    供240小時之義務勞務，惟受刑人迄至110年8月11日後未再
    向高雄監獄履行義務勞務，又因疫情期間暫停義務勞務執行
    ，受刑人履行期間經高雄地檢署准予延長至111年2月23日，
    總計僅履行34小時之義務勞務，經高雄地檢署多次發函再告
    誡後，迄至111年2月23日履行期間屆滿為止猶未再履行義務
    勞務；有屏東地檢署109年4月8日屏檢謀強109執緩68字第10
    99012402號函檢附屏東地檢署檢察官執行附條件緩刑案件通
    知書、高雄地檢署緩刑附條件受保護管束人應行注意事項具
    結書、緩起訴被告執行義務勞務通知書（第一聯）、高雄地
    檢署109年7月9日雄檢榮順109執護勞助9字第1090047437號
    函、高雄地檢署109年8月12日雄檢榮順109執護勞助9字第10
    90056035號函、高雄地檢署辦理社區處遇勤前教育暨機構訪
    查紀錄表、法務部○○○○○○○緩起訴報到執行須知、社區處遇
    執行監控表、高雄地檢署109年10月16日雄檢榮順109執護勞
    助9字第1090071922號函暨送達證書、調閱社區處遇案卷督
    導單、高雄地檢署110年1月14日雄檢榮順109執護勞助9字第
    1100002898號函暨送達證書、高雄地檢署110年3月11日雄檢
    榮順109執護勞助9字第1100015811號函暨送達證書、觀護人
    執行緩起訴處分延長進行報告書、高雄地檢署110年8月10日
    雄檢榮順109執護勞助9字第1100049220號函、高雄地檢署11
    0年12月3日雄檢榮順109執護勞助9字第1100080257號函暨送
    達證書、高雄地檢署111年1月21日雄檢榮順109執護勞助9字
    第1119005531號函暨送達證書、高雄監獄111年2月24日高監
    總字第11112002630號函暨所附社區處遇工作日誌、緩起訴
    執行人簽到簽退表等件在卷可查。
　㈢嗣於本院審核時，經本院發函查明被告未能依限完成義務勞
    務服務之情事是否符合前開刑法第75條之1第1項第4款文中
    所謂的情節重大，屏東地檢署以111年10月21日屏檢錦強111
    執聲145字第1119041345號函說明：①受刑人應履行義務勞務
    部分，屏東地檢署囑託高雄地檢署代為執行時，業於函文告
    知高雄地檢署受刑人當時之現居所，並一併將109年度執護
    勞字第13號全卷檢送酌參，囑託函文及卷內均有相關資料可
    參；②受刑人因再犯多起詐欺案件，目前列管為核心個案，
    依規定每月至屏東地檢署向觀護人報到2次，受刑人偶有未
    報到情事，然經觀護人電話通知，均能依改訂之日期報到，
    亦有將最新之住居所及聯絡電話向觀護人陳報；③受刑人履
    行之「執護勞」義務勞務案件，已全案移轉至高雄地檢署代
    為執行，依規定受刑人有變更住居地或聯絡電話，應主動聯
    絡高雄地檢署，以利義務勞務之執行，且受刑人已交付至執
    行機構，更應主動至執行機構執行，跟變更住居地及聯絡電
    話亦無關聯，且在受刑人執行義務勞務中，亦未請屏東地檢
    署觀護人代為通報高雄地檢署其變更後之住居地及聯絡電話
    。綜上，經高雄地檢署一再催促、提醒受刑人至執行機構履
    行義務勞務，已告知受刑人未於履行期限屆至前完成上開緩
    刑附帶條件將受撤銷緩刑宣告之法律效果，受刑人迄至履行
    期限屆滿時僅履行34小時之義務勞務，此與前開確定判決所
    定之240小時義務勞務緩刑條件相差甚遠（尚餘206小時），
    足見受刑人之履行態度消極，漠視法院給予緩刑宣告之機會
    ，難認有履行前揭緩刑負擔之誠意及意願，顯有違反刑法第
    74條第2項第5款所定負擔之情形，且情節重大，足認原宣告
    之緩刑確難收其預期之效果，而有執行刑罰之必要。準此，
    聲請人依刑法第75條之1第1項第4款規定聲請撤銷緩刑之宣
    告，經核並無不合，應予准許。又受刑人上開緩刑之宣告既
    經撤銷，其於該案中所受緩刑期內付保護管束之宣告，即失
    所附麗，應併予撤銷，附此敘明。
四、依刑事訴訟法第476條，刑法第75條之1第1項第4款，裁定如
    主文。
中　　華　　民　　國　　111 　年　　10　　月　　31　　日
                  刑事第一庭    法  官  涂裕洪
以上正本證明與原本無異。
如不服本裁定，應於送達後5日內，向本院提出抗告狀。
中　　華　　民　　國　　111 　年　　10　　月　　31　　日
                                書記官  林祥玉